【裁判字號】    97,監,11
【裁判日期】    970623
【裁判案由】    選定禁治產人監護人
【裁判全文】
臺灣宜蘭地方法院民事裁定                97年度監字第11號
聲  請  人  乙○○
相  對  人  甲○○
上列聲請人聲請選定禁治產人甲○○之監護人事件，本院裁定如
下：
    主      文
選定聲請人乙○○為禁治產人甲○○之監護人。
聲請程序費用新臺幣壹仟元由聲請人負擔。
    理      由
一、按民法第1110條規定：「禁治產人應置監護人。」；民法第
    1111條規定：「禁治產人之監護人，依下列之順序定之：(一)
    配偶。(二)父母。(三)與禁治產人同居之祖父母。(四)家長。(五)後
    死之父或母以遺囑指定之人。不能依前項規定定其監護人時
    ，由法院徵求親屬會議之意見選定之。」；民法第1131條第
    1項規定：「親屬會議會員，應就禁治產人之下列親屬與順
    序定之：(一)直系血親尊親屬。(二)三親等內旁系血親尊親屬。
    (三)四親等內之同輩血親。」；民法第1135條規定：「親屬會
    議，非有3人以上出席，不得開會，非有出席會員過半數之
    同意，不得決議。」
二、本件聲請意旨略以：甲○○（女，民國○○年○月○○日生，身
    分證統一編號：Ｚ000000000號，住宜蘭縣冬山鄉○○村○鄰
    ○○○路81號）於94年間因罹患初老年期癡呆症伴有譫妄，
    已達心神喪失之程度，致不能處理自己之事務，業經本院於
    95 年2月20日，以94年度禁字第32號裁定宣告為禁治產人，
    惟法定監護人陳啟章即甲○○之配偶現已死亡，未有民法第
    1111條第1項所定之法定監護人，經甲○○之姊洪阿甜與甲
    ○○之堂兄弟姊妹李阿婦、李連洲、李後發、李月春召開親
    屬會議，選定聲請人為甲○○之監護人，故爰依民法第1111
    條第2項規定，聲請選定聲請人為禁治產人之監護人等語。
三、經查：聲請人主張之上開事實，業據聲請人提出親屬系統表
    1份、戶籍謄本9份、本院94年度禁字第32號民事裁定暨確定
    證明書各1份、親屬會議紀錄1份在卷足憑，並經本院調取上
    開卷宗核閱無訛，堪信為真實。而本件聲請人係禁治產人甲
    ○○之女，其既有意願擔任甲○○之監護人，應認其有能力
    ，並會依禁治產人之利益盡心監護。此外，聲請人亦無不宜
    監護之法定事由，爰依首開規定並參酌甲○○之親屬會議決
    議內容，選定聲請人乙○○為禁治產人甲○○之監護人。
四、依非訟事件法第21條第1項，裁定如主文。
中    華    民    國    97    年    6    月    23    日
                  臺灣宜蘭地方法院家事法庭
                      法  官  蘇錦秀
以上正本與原本無異。
如不服本裁定，應於裁定送達後10日內向本院提出抗告狀（應附
繕本）。
中    華    民    國    97    年    6    月    24    日
                      書記官  邱淑秋


司法院資訊處製作；財團法人民間司法改革基金會備份。
